Inventaris van het archief van de Nederlandse Ambassade in Egypte, 1955-1974
Nationaal Archief, Den Haag
Concordansen
Deze concordansen (omnummeringstabellen) verwijzen naar de Buiza code en dossierinventarissen op het archief van de Nederlandse Ambassade in Egypte te Caïro die door het Ministerie van Buitenlandse Zaken waren samengesteld.
Het eerste gedeelte van de concordans verwijst naar de dossierinventaris van het archief van buitenlandse vertegenwoordigingen, Egypte, Ambassade Caïro over de periode 1955 - 1964
Het tweede gedeelte van de concordans verwijst naar de dossierinventaris van het archief van buitenlandse vertegenwoordigingen, Egypte, Ambassade Caïro over de periode 1955 - 1964 (nazending)
Het derde gedeelte van de concordans verwijst naar de dossierinventaris van het archief van de Nederlandse vertegenwoordigingen in het buitenland, Egypte, Ambassade Caïro, geheime stukken over de periode 1955 - 1964
Het vierde gedeelt van de concordans verwijst naar de dossierinventaris van het archief van de Nederlandse vertegenwoordigingen in het buitenland, Egypte, Ambassade Caïro, geheime stukken (nazending) over de periode 1955 - 1964
Het vijfde gedeelte van de concordans verwijst naar de dossierinventaris van het archief van de Nederlandse vertegenwoordigingen in het buitenland, Egypte, Ambassade Caïro over de periode 1965 - 1974
Het zesde gedeelte van de concordans verwijst naar de dossierinventaris van het archief van de Nederlandse vertegenwoordigingen in het buitenland, Egypte, Ambassade Caïro, geheime stukken over de periode 1965 - 1974
Bij de concordans is eerst het unieke kenmerk vermeld van een dossierinventaris. Dit unieke kenmerk wordt aangeduid met de term oude code. Het komt ook voor dat er verschillende soorten unieke kenmerken bij een dossierinventaris gehanteerd worden. Bijvoorbeeld doos- en omslagnummer en in de meeste gevallen de archiefcode.
1. Concordans verwijzend naar de dossierinventaris van het archief van buitenlandse vertegenwoordigingen, Egypte, Ambassade Caïro over de periode 1955 - 1964
- 1
- 2
- 3
- 4
- 5
- 6
- 7
- 8
- 9
- 10
- 11
- 12
- 13
- 14
- 15
- 16
- 17
- 18
- 19
- 20
- 21
- 22
- 23
- 24
- 25
- 26
- 27
- 28
- 29
- 30
- 31
- 32
- 33
- 34
- 35
- 36
- 37
- 38
- 39
- 40
- 41
- 310
- 380
- 534
- 570
- 571
- 572
- 573
- 574
- 575
- 663
- 683
A 012.20 505
A 02 554
A 020 549
A 020 551
A 020 567
A 026 564
A 06 557
A 102 42
A 110 48
A 132.4 481
A 132.4 482
A 132.4 483
A 132.4 484
A 132.4 485
A 132.4 486
A 132.4 487
A 132.4 488
A 132.4 489
A 132.4 490
A 132.6 56
A 151.1 43
A 261.2 68
A 261.2 69
A 271.2 71
A 271.3 76
A 271.6 75
A 272 70
A 272 74
A 272 77
A 30 82
A 30 83
A 312 96
A 313.123 95
A 313.20 100
A 313.212 92
A 313.213 91
A 313.213 93
A 315 552
A 317.1 88
A 317.294 353
A 321.210.4 80
A 322.103 87
A 322.11 97
A 322.36 79
A 334.20 81
A 335.7 555
A 413.02 104
A 413.112.1 103
A 413.24 357
A 431.0 102
A 431.20 105
A 431.30 101
A 434 106
A 521.20 107
A 521.20 108
A 521.20 109
A 521.20 112
A 521.20 113
A 521.20 114
A 521.7 145
A 521.8 146
A 553.024 111
A 553.024 138
A 553.024 139
A 553.024 140
A 553.024 144
A 553.160 141
A 553.160 142
A 554.0 132
A 554.0 134
A 554.1 116
A 554.1 117
A 554.1 118
A 554.1 119
A 554.1 120
A 554.1 121
A 554.1 124
A 554.1 125
A 554.1 126
A 554.1 127
A 554.1 128
A 554.1 129
A 554.1 130
A 554.6 131
A 554.636 135
A 554.636 136
A 554.636 137
A 554.638 133
A 600 556
A 600 148
A 600 196
A 600 199
A 600 201
A 600 202
A 600 281
A 600 524
A 600 550
A 600 150
A 600 151
A 600 200
A 600 149
A 600 197
A 600 215
A 601.1 181
A 601.1 182
A 601.1 183
A 601.1 184
A 601.1 185
A 601.1 186
A 601.2 187
A 601.2 188
A 601.2 189
A 601.2 190
A 601.2 191
A 601.2 192
A 601.2 416
A 610.12 147
A 610.12 193
A 610.20 289
A 610.21 178
A 610.21 179
A 610.21 290
A 610.21 293
A 610.22 242
A 610.22 243
A 610.22 244
A 610.22 245
A 610.22 246
A 610.22 247
A 610.22 248
A 610.22 249
A 610.22 250
A 610.22 251
A 610.22 252
A 610.22 253
A 610.22 254
A 610.22 255
A 610.22 256
A 610.22 257
A 610.22 258
A 610.22 259
A 610.22 260
A 610.22 261
A 610.22 262
A 610.22 263
A 610.22 268
A 610.22 269
A 610.22 270
A 610.22 271
A 610.22 272
A 610.22 273
A 610.22 274
A 610.22 275
A 610.22 276
A 610.22 277
A 610.22 278
A 610.22 279
A 610.22 280
A 610.22 282
A 610.22 283
A 610.22 284
A 610.22 285
A 610.22 286
A 610.22 287
A 610.22 288
A 610.22 292
A 610.22 294
A 610.30 153
A 610.30 171
A 610.30 172
A 610.30 176
A 610.30 152
A 610.33 154
A 610.33 164
A 610.33 166
A 610.33 167
A 610.33 168
A 610.33 163
A 610.33 174
A 610.33 155
A 610.33 156
A 610.33 157
A 610.33 158
A 610.33 165
A 610.33 159
A 610.33 175
A 610.33 180
A 610.352 160
A 610.352 161
A 610.352 162
A 610.352 170
A 611.1 205
A 611.1 206
A 611.1 207
A 611.1 219
A 611.40 214
A 611.441 209
A 611.441 212
A 611.441 220
A 611.442 210
A 611.51 203
A 611.51 221
A 611.51 543
A 611.55 211
A 611.63 204
A 611.63 213
A 611.7 216
A 611.7 217
A 611.7 218
A 612.1 228
A 612.1 229
A 612.21 226
A 612.22 225
A 612.3 227
A 613.020 306
A 613.210.0 295
A 613.210.0 297
A 613.210.0 298
A 613.210.0 299
A 613.210.0 300
A 613.210.0 301
A 613.210.0 302
A 613.210.0 194
A 613.210.0 195
A 613.210.0 231
A 613.210.0 241
A 613.210.21 304
A 613.211.44 303
A 613.211.45 233
A 613.211.45 234
A 613.211.45 235
A 613.211.45 236
A 613.211.45 237
A 613.211.45 238
A 613.211.45 239
A 613.213.11 266
A 613.213.11 291
A 613.213.11 345
A 613.214.1 232
A 613.214.1 305
A 613.214.2 230
A 6134.51 346
A 614.04 347
A 614.1 348
A 614.1 349
A 614.51 335
A 614.51 337
A 614.51 339
A 614.51 340
A 614.51 342
A 614.51 343
A 614.51 344
A 614.51 558
A 614.52 336
A 614.52 341
A 661.1 352
A 710 356
A 711 73
A 712.2 354
A 810.1 360
A 810.2 373
A 810.2 362
A 810.3 359
A 811.1 367
A 812.0 375
A 812.55 358
A 813.32 514
A 813.33 370
A 813.37 371
A 817.4 544
A 823.22 366
A 823.72 372
A 823.72 374
A 902 386
A 911.0 427
A 911.1 384
A 911.1 510
A 911.20 437
A 911.20 439
A 911.20 476
A 911.21 396
A 911.21 418
A 911.21 491
A 911.21 493
A 911.21 498
A 911.21 499
A 911.21 500
A 911.21 501
A 911.21 502
A 911.21 504
A 911.211 406
A 911.23 392
A 911.23 393
A 911.23, 912.20 420
A 911.30 72
A 911.30 382
A 911.30 385
A 911.30 389
A 911.30 395
A 911.30 402
A 911.30 413
A 911.30 425
A 911.30 468
A 911.30 512
A 911.32 401
A 911.34 399
A 911.7 404
A 912.0 513
A 912.0 517
A 912.11 46
A 912.11 47
A 912.11 51
A 912.11 53
A 912.11 55
A 912.11 57
A 912.11 58
A 912.11 59
A 912.11 60
A 912.11 61
A 912.11 62
A 912.11 63
A 912.11 65
A 912.11 66
A 912.11 456
A 912.20 407
A 912.20 408
A 912.20 409
A 912.20 410
A 912.20 412
A 912.20 414
A 912.20 417
A 912.20 419
A 912.20 421
A 912.20 424
A 912.20 426
A 912.20 431
A 912.20 432
A 912.20 435
A 912.20 436
A 912.20 440
A 912.20 443
A 912.20 447
A 912.20 449
A 912.20 453
A 912.20 461
A 912.20 464
A 912.20 467
A 912.20 472
A 912.20 477
A 912.20 479
A 912.20 480
A 912.20 492
A 912.20 494
A 912.20 496
A 912.20 497
A 912.20 506
A 912.20 526
A 912.20, C 911.31, C 600 470
A 912.21 411
A 912.21 422
A 912.21 423
A 912.21 428
A 912.21 429
A 912.21 430
A 912.21 434
A 912.21 442
A 912.21 446
A 912.21 448
A 912.21 454
A 912.21 462
A 912.21 463
A 912.21 465
A 912.21 473
A 912.21 474
A 912.21 475
A 912.23 460
A 913.110 540
A 913.20 415
A 913.20 545
A 913.20 546
A 913.20 547
A 913.20 548
A 913.20 553
A 913.211 441
A 913.211 495
A 913.211 521
A 913.211 522
A 913.211 523
A 913.231 458
A 913.30 559
A 913.30 560
A 913.31 459
A 913.31 561
A 913.31 562
A 913.31 563
A 913.31 565
A 913.31 566
A 921.0 516
A 921.10 518
A 921.11 638
A 921.15 515
A 921.21 511
A 921.311 509
A 921.350 519
A 921.350 520
A 994 532
A 995 528
A 996 527
A 996 537
A 996 542
A 997 530
A 997 531
A 999.12 533
A 999.211 525
A 999.22 529
2. Concordans verwijzend naar de dossierinventaris van het archief van buitenlandse vertegenwoordigingen, Egypte, Ambassade Caïro over de periode 1955 - 1964 (nazending)
B 163.224 576
B 261.2 578
B 281 579
B 322.22 581
B 413.02 583
B 553.024 584
B 554.1 587
B 600 596
B 610.33 594
B 610.352 598
B 611.0 609
B 611.441 590
B 613.210.0 608
B 613.211.45 606
B 613.213.11 591
B 614.033 597
B 614.51 592
B 725.40 614
B 812.56 617
B 823.51 616
B 823.71 615
B 911.30 659
B 912.1 643
B 912.11 577
B 912.2 619
B 912.2 620
B 912.2 621
B 912.2 622
B 912.2 623
B 912.2 624
B 912.2 625
B 912.2 626
B 912.2 628
B 912.2 629
B 912.2 630
B 912.2 631
B 912.2 632
B 912.2 633
B 912.2 634
B 912.2 635
B 912.2 636
B 912.2 637
B 912.2 647
B 912.2 648
B 912.2 650
B 912.2 651
B 912.2 652
B 912.2 657
B 913.211 639
B 913.211 687
B 913.31 686
B 913.513 685
B 913.521 658
B 921.0 671
B 921.0 681
B 921.0 682
B 921.151 676
B 921.30 642
B 921.322 641
B 921.322 672
B 921.35 670
B 996 691
B 996 692
B 996 693
B 997 696
3. Concordans verwijzend naar de dossierinventaris van het archief van de Nederlandse vertegenwoordigingen in het buitenland, Egypte, Ambassade Caïro, geheime stukken over de periode 1955 - 1964
C 102 45
C 600 198
C 610.33 177
C 611.1 208
C 613.210.0 595
C 614.01 351
C 911.31 444
C 912.11 52
C 912.11 64
4. Concordans verwijzend naar de dossierinventaris van het archief van de Nederlandse vertegenwoordigingen in het buitenland, Egypte, Ambassade Caïro, geheime stukken (nazending) over de periode 1955 - 1964
Oude code Invnr
D 317.1 84
D 317.10 85
D 317.20 86
D 521.20 115
D 521.20 143
D 554.1 122
D 554.1 123
D 610.21 265
D 610.21 267
D 610.22 264
D 612.21 224
D 613.020 331
D 710 355
D 810.1 361
D 811.1 368
D 813.37 376
D 817.4 365
D 842.0 363
D 911.1 383
D 911.1 391
D 911.1 400
D 912.11 405
5. Concordans verwijzend naar de dossierinventaris van het archief van de Nederlandse vertegenwoordigingen in het buitenland, Egypte, Ambassade Caïro over de periode 1965 - 1974
E 101 49
E 101 54
E 111 50
E 151.1 44
E 262.0 67
E 271.3 78
E 313.20 321
E 313.20 324
E 313.20 326
E 313.20 327
E 313.20 328
E 313.21 311
E 313.211 94
E 315 98
E 317.1 89
E 317.1 90
E 321.23 99
E 521.1 110
E 610.30 173
E 610.340 169
E 611.441.0 223
E 611.5 222
E 613.020 307
E 613.020 308
E 613.020 309
E 613.020 312
E 613.020 313
E 613.020 314
E 613.020 315
E 613.020 316
E 613.020 317
E 613.020 319
E 613.020 320
E 613.020 322
E 613.020 325
E 613.020 329
E 613.020 330
E 613.020 332
E 613.020 333
E 613.021 318
E 613.021 323
E 613.210.0 296
E 613.210.11 334
E 613.211.45 240
E 614.01 350
E 614.51 338
E 811.1 369
E 812.0 379
E 813.37 377
E 817.3 381
E 817.31 364
E 824.2 378
E 902 387
E 911.21 397
E 911.21 398
E 911.23 394
E 911.24 403
E 911.30 390
E 912.2 455
E 912.2 503
E 912.2 507
E 912.2 508
E 912.20 438
E 912.20 445
E 912.20 466
E 912.20 469
E 912.20 471
E 912.20 478
E 912.21 433
E 913.211 388
E 913.211 450
E 913.211 451
E 913.211 452
E 913.211 457
E 913.211 535
E 913.211 536
E 913.211 541
E 913.211 568
E 913.211.1 569
E 996 538
E 996 539
6. Concordans verwijzend naar de dossierinventaris van het archief van de Nederlandse vertegenwoordigingen in het buitenland, Egypte, Ambassade Caïro, geheime stukken over de periode 1965 - 1974
Oude code Invnr
F 321.23 582
F 521.1 585
F 521.2 589
F 521.20 586
F 554.634 588
F 600 610
F 610.30 613
F 610.340 611
F 611.441.0 603
F 611.444 599
F 611.51 612
F 613.020 600
F 613.020 601
F 613.020 602
F 613.020 605
F 613.211.45 607
F 614.51 593
F 614.51 604
F 810.2 618
F 911.21 662
F 911.23 661
F 911.30 660
F 912.0 649
F 912.1 666
F 912.11 640
F 912.11 668
F 912.2 646
F 912.2 665
F 912.21 580
F 912.21 627
F 912.21 653
F 912.21 654
F 912.21 664
F 912.21 667
F 9123.211 675
F 913.202.1 689
F 913.211 644
F 913.211 645
F 913.211 655
F 913.211 673
F 913.211 674
F 913.211 678
F 913.211 679
F 913.211 680
F 913.211 695
F 913.211 698
F 913.211 699
F 913.211.1 669
F 913.211.1 688
F 913.231 656
F 913.513 684
F 913.513 690
F 921.0 703
F 921.15 677
F 921.350 700
F 996 694
F 996 704
F 997 697
F 999.232.24 702
F 999.25 701
Beschrijving van de series en archiefbestanddelen
- Algemeen archief, A.
  - Algemeen, 0
    - Agenda's van ingekomen en uitgegane stukken., 1954 - 1974; 1-37; 37 delen
      - 1954 - 1955 jan. 27, (t/m agendanr. 649)., 1
      - 1955 jan. 27 - mrt. 12, (t/m agendanr.1980)., 2
      - 1955 mrt. 12 - apr. 26, (t/m agendanr. 3311)., 3
      - 1955 apr. 26 - juni 14, (t/m agendanr. 4633)., 4
      - 1955 juni 14 - aug. 05, (t/m agendanr. 5983)., 5
      - 1955 aug. 05 - dec. 16, 6
      - 1955 dec. 17 - 1956 apr. 18, (t/m agendanr. 2667)., 7
      - 1956 apr. 18 - aug. 11, (t/m agendanr. 5684)., 8
      - 1956 aug. 11 - 1957 jan. 04, 9
      - 1957 jan. 05 - juni 15, (t/m agendanr. 3066)., 10
      - 1957 juni 15 - dec. 16, (t/m agendanr. 6069)., 11
      - 1957 dec. 16 - 1958 mei 19, (t/m agendanr. 2714)., 12
      - 1958 mei 19 - okt. 04, (t/m agendanr. 5729)., 13
      - 1958 okt. 04 - 1959 feb. 21, (t/m agendanr. 990)., 14
      - 1959 feb. 21 - sep. 04, (t/m agendanr. 4221)., 15
      - 1959 sep. 04 - 1960 feb. 25, (t/m agendanr. 1200)., 16
      - 1960 feb. 25 - aug. 09, (t/m agendanr. 5317)., 17
      - 1960 aug. 09 - 1961 mrt. 22, (t/m agendanr. 1264)., 18
      - 1961 mrt. 22 - nov. 03, (t/m agendanr. 4465)., 19
      - 1961 nov. 03 - 1962 juli 16, (t/m agendanr. 2336)., 20
      - 1962 juli 16 - 1963 apr. 10, 21
      - 1963 apr. 11 - dec., 22
      - 1964 jan. - sep. 08, (t/m agendanr. 3216)., 23
      - 1964 sep. 08 - dec., 24
      - 1965 jan. - okt. 08, 25
      - 1965 okt. 10 - 1966 juli 01, (t/m agendanr. 2192)., 26
      - 1966 juli 01 - 1967 mrt. 20, (t/m agendanr. 976)., 27
      - 1967 mrt. 20 - 1968 jan. 03, (t/m agendanr. 4200)., 28
      - 1968 jan. 03 - okt. 09, (t/m agendanr. 3050)., 29
      - 1968 okt. 09 - 1969 aug. 14, (t/m agendanr. 2263)., 30
      - 1969 aug. 14 - 1970 juni 12, (t/m agendanr. 1776)., 31
      - 1970 juni 12 - 1971 mrt. 29, (t/m agendanr. 961)., 32
      - 1971 mrt. 29 - dec., 33
      - 1972 jan. - okt. 10, (t/m agendanr. 3317)., 34
      - 1972 okt. 10 - 1973 aug. 02, (t/m agendanr. 2398., 35
      - 1973 aug. 02 - 1974 mei 21, (t/m agendanr. 1516)., 36
      - 1974 mei 21 - dec., 37
    - Dossierinventarissen van het archief van het Nederlands Gezantschap, later de Ambassade in Egypte., 1964 - 1974; 38-39; 2 stukken
      - Periode 1955 - 1964. 1964, 38
      - Periode 1965 - 1974. 1974, 39
    - Indexen op ingekomen en uitgegane open-, codeberichten en brieven van de Nederlandse Ambassade in Egypte aan het Nederlandse Ministerie van Buitenlandse Zaken en vice versa (accusatiekaarten)., 1965 - 1974; 40-41; 2 pakken
      - 1965-1970, 40
      - 1971-1974, 41
  - Organisatie, 1
    - Stukken betreffende de verzorging van het archief van de Nederlandse posten in Egypte., 1953 - 1975; 42-44; 3 omslagen
      - Consulaat te Aleppo. 1953 - 1959, 42
      - Consulaat te Alexandrië. 1953 - 1975, 43-44
        - 1953-1959, 43
        - 1967-1975, 44
    - Stukken betreffende de organisatie van de verschillende Nederlandse diplomatieke posten in Egypte., 1954 - 1974; 45-54; 10 omslagen
      - Vice-Consulaat te Lattakia. 1954 - 1960, 45
      - Ambassade te Caïro. 1955 - 1958, 46-48
        - De verheffing van het Gezantschap tot een ambassade. 1955, 46
        - Overleg inzake het onderbrengen van het honoraire consulaat te Djeddah (Saoedi-Arabië) bij de Ambassade te Caïro. 1956 - 1957, 47
        - De verhuizing van de Ambassade te Caïro. 1958, 48
      - Consulaat te Alexandrië. 1955 - 1974, 49-50
        - Algemeen. 1955 - 1974, 49
        - Gebouw. 1958 - 1974, 50
      - Het vaststellen van het ressort van de consulaire posten Aleppo en Lattakia in Syrië. 1958, 51
      - Consulaat-Generaal te Damascus. 1958 - 1959, 52-53
        - Algemeen. 1958 - 1959, 52
        - Het vaststellen van de consulaire bevoegdheden. 1958 - 1959, 53
      - Vice-Consulaat te Suez. 1974, 54
    - Stukken betreffende de oprichting van een Nederlands Gezantschap in Soedan te Khartoum., 1955 - 1956; 55; 1 omslag
    - Stukken betreffende een rapportage over de gewaardeerde houding van het personeel van Nederlandse Ambassade in Egypte tijdens de politieke spanningen aldaar., 1956 - 1957; 56; 1 omslag
  - Protocol, 2
    - Stukken betreffende het aanbieden van geloofsbrieven aan de president van Egypte., 1951 - 1964; 57-66; 10 omslagen
      - Consulaat te Port Said. 1951 - 1959, 57-58
        - N.W. de Groot, consul. 1951 - 1959, 57
        - A. Gaudaire, consul. 1957, 58
      - Vice-Consulaat te Suez; E.C. Easter. 1952 - 1958, 59
      - Ambassade te Caïro. 1953 - 1964, 60-63
        - Mr. W. Cnoop Koopmans, buitengewoon en gevolmachtigd ambassadeur. 1953 - 1955, 60
        - Mr. E. Star Busman, buitengewoon en gevolmachtigd ambassadeur. 1958, 61
        - Jhr. mr. J.A. de Ranitz, buitengewoon en gevolmachtigd ambassadeur. 1963, 62
        - A.H. Philipse, buitengewoon en gevolmachtigd ambassadeur. 1964, 63
      - Gezantschap te Beirut, dr. R.H. van Gulik,. 1956, 64
      - Consulaat-Generaal te Damascus. 1958, 65-66
        - Mr. A.C. Vroon, consul-generaal. 1958, 65
        - Mr. J.W. Stuurman, consul-generaal. 1958, 66
    - Stukken betreffende het beleid inzake decoraties en onderscheidingen van Nederland en Egypte., 1953 - 1970; 67-69; 3 omslagen
      - Het verstrekken van inlichtingen over door Egypte uitgereikte onderscheidingen. 1953 - 1970, 67
      - Gelijke behandeling van het verlenen van onderscheidingen aan diplomatieke ambtenaren uit Nederland en Egypte. 1956, 68
      - Het uitreiken van decoraties naar aanleiding van de sluiting van een culturele overeenkomst tussen Nederland en Egypte. 1957 - 1960, 69
    - Stukken betreffende aangelegenheden inzake het Nederlands en buitenlandse Koninklijke Huizen., 1955 - 1963; 70-76; 6 omslagen en 1 stuk
      - Buitenland. 1955 - 1958, 70-71
        - Het bezoek van koning Hussein I van Jordanië aan Libanon. 1955, 70
        - Het vertrek van de vrouw van koning Idris van Libië uit Egypte. 1958, 71; stuk
      - Nederlands. 1956 - 1963, 72-76
        - Artikelen in de pers van Egypte. 1956 - 1958, 72
        - Inzamelingsactie in verband met de vijftigste verjaardag van koningin Juliana. 1959, 73
        - Het bezoek van prins Bernhard aan Egypte. 1959 - 1961, 74
        - De viering van het 25 jarige huwelijk van koningin Juliana en prins Bernhard. 1962, 75
        - Het overlijden van prinses Wilhelmina. 1962 - 1963, 76
    - Stukken betreffende het verstrekken van inlichtingen inzake de reis van Paus Paulus VI naar heilige plaatsen in het Midden-Oosten., 1963; 77; 1 omslag
    - Stukken betreffende het overlijden van president Gamal Abdul Nasser van Egypte., 1970; 78; 1 omslag
  - Juridische aangelegenheden, 3
    - Stukken betreffende het onderzoek naar de moord op een journalist die van groot belang was bij berichtgevingen in het Midden-Oosten., 1951 - 1960; 79; 1 omslag
    - Stukken betreffende de wetgeving in Egypte., 1953 - 1959; 80-83; 4 omslagen
      - De nationaliteitswetgeving. 1953 - 1954, 80
      - De wetgeving inzake huwelijk, echtscheiding en afstamming. 1955 - 1956, 81
      - Inlichtingen inzake het Burgerlijk Wetboek van Egypte ten behoeve van het grensgeschil tussen Nederland en België over Baarle Nassau en Baarle Hertog. 1957, 82
      - De visie van Egypte op het verplicht gebruik van de Arabische taal in onder andere wet- en regelgeving. 1957 - 1959, 83
    - Stukken betreffende consulaire aangelegenheden., 1953 - 1974; 84-90; 7 omslagen
      - De positie van de diplomatieke ambtenaren in Egypte. 1953 - 1974, 84-89
        - De vaststelling van de diplomatieke voorrechten: Algemeen. 1961 - 1964, 84
        - De vaststelling van de diplomatieke voorrechten: Ambassadepersoneel. 1953 - 1964, 85
        - De vaststelling van de diplomatieke voorrechten: Consuls. 1955 - 1957, 86
        - De arrestatie van diplomaten uit Frankrijk in Egypte. 1961 - 1962, 87
        - De immuniteit van diplomatieke ambtenaren. 1963, 88
        - De bewegingsbelemmering voor het personeel van ambassades en consulaten in Egypte. 1967 - 1974, 89
      - De toetreding van Egypte tot het Verdrag van Wenen inzake consulaire betrekkingen. 1964 - 1967, 90
    - Stukken betreffende het uitkeren van vergoedingen aan Nederlandse oorlogsslachtoffers in Egypte., 1954 - 1974; 91-94; 4 omslagen
      - Vergoedingen aan Nederlanders die schade hebben geleden aan de oorlog in Nederlands-Indië. 1954 - 1963, 91
      - Vergoedingen aan Nederlandse nazislachtoffers. 1963, 92
      - Vergoedingen van Japan ten behoeve van Nederlanders die tijdens de Tweede Wereldoorlog in Japan geïnterneerd waren. 1963, 93
      - Het bemiddelen bij het indienen en behandelen van schadeclaims van oorlogsslachtoffers. 1971 - 1974, 94
    - Stukken betreffende het afsluiten van een overeenkomst tussen Nederland en Egypte inzake de bescherming van de krijgsgevangenen uit Israël in Egypte., 1956; 95; 1 omslag
    - Stukken betreffende het ondertekenen door Egypte van de internationale overeenkomst inzake het behoud van vuurtorens in de Rode Zee., 1962 - 1963; 96; 1 omslag
    - Stukken betreffende het bemiddelen bij de repatriëring na de vlucht van een monteur van de Nederlandse marine met een gekaapt vliegtuig naar Libië., 1964; 97; 1 omslag
    - Stukken betreffende het inlichten van de regering van Egypte over de toetreding van landen tot de Internationaal Privaatrecht Verdragen., 1964 - 1973; 98; 1 omslag
    - Stukken betreffende de behandeling van de Joodse minderheden in de Arabische landen., 1967 - 1970; 99; 1 omslag
  - Aangelegenheden van openbare orde, openbare gezondheidszorg, 4
    - Stukken betreffende de visie van de Nederlandse Ambassade in Egypte op het voortbestaan van het Europees Hospitaal te Alexandrië., 1957 - 1958; 100; 1 omslag
    - Stukken betreffende het verstrekken van inlichtingen inzake vaccinaties en andere gezondheidsmaatregelen voor bezoeken aan Egypte., 1957 - 1961; 101; 1 omslag
    - Stukken betreffende het gebruik van verdovende middelen in Egypte., 1959 - 1960; 102; 1 omslag
    - Stukken betreffende het publiceren van een lijst van personen uit de Benelux waaraan de andere buitenlandse posten in Egypte zonder voorafgaande machtiging van de Nederlandse Ambassade in Egypte geen visa mogen afgegeven., 1959 - 1964; 103; 1 pak
    - Stukken betreffende de hulp van Egypte bij de terechtstelling van twee Nederlanders die verdacht worden van vrouwenhandel., 1960 - 1964; 104; 1 omslag
      Openbaarheid beperkt tot 1 januari 2040
    - Stukken betreffende de prostitutie in de havens van Egypte., 1961; 105; 1 omslag
    - Stukken betreffende het bemiddelen in bezoeken van Nederlandse onderzoekers aan Egypte inzake de veeziekten die onder het Nederlands rundvee in Egypte heersen., 1961 - 1963; 106; 1 omslag
  - Waterstaat, verkeer en vervoer, verbindingen en elektronica, 5
    - Stukken betreffende de samenwerking van Nederland en Egypte in het aanleggen en verbeteren van het Suezkanaal., 1948 - 1974; 107-115; 5 pakken en 4 omslagen
      - Algemeen. 1948 - 1974, 107-110
        - 1948-1957, 107
        - 1956-1958, 108
        - 1956-1960, 109
        - 1966-1974, 110
      - Verdragen inzake vrije doorvaarten door het Suezkanaal. 1952 - 1964, 111
      - De houding van België en Egypte inzake de aanleg van het Suezkanaal. 1956 - 1957, 112; omslag
      - Politieke conflicten. 1956 - 1957, 113; omslag
      - Studiebezoeken. 1959, 114; omslag
      - Deelname door Nederlandse bedrijven in de verbetering en verbreding van het kanaal in het kader van het Nasserproject. 1959 - 1960, 115; omslag
    - Stukken betreffende luchtvaartaangelegenheden., 1950 - 1964; 116-137; 1 pak, 19 omslagen en 2 stukken
      - Het afsluiten van luchtvaartovereenkomsten van Egypte met andere landen. 1950 - 1964, 116-128
        - België. 1960, 116
        - Frankrijk. 1963, 117; stuk
        - Indonesië. 1963 - 1964, 118
        - Japan. 1962 - 1963, 119
        - Luxemburg. 1960 - 1962, 120
        - Marokko. 1960, 121; stuk
        - Nederland. 1950-1959, 122
        - Nederland. 1960-1962, 123; pak
        - Pakistan. 1961, 124
        - Polen. 1956 - 1958, 125
        - Verenigd Koninkrijk. 1960 - 1961, 126
        - Verenigde Staten. 1963, 127
        - West-Duitsland. 1959 - 1960, 128